臺灣新竹地方法院刑事判決
公　訴　人　臺灣新竹地方法院檢察署檢察官
被　　　告　甲○○
上列被告因違反毒品危害防制條例案件，經檢察官提起公訴（93
年度毒偵字第1286號），本院判決如下：
    主  文
甲○○施用第二級毒品，處有期徒刑陸月，如易科罰金，以佰
元折算壹日。
    事  實
一、(一)甲○○前有多次違反麻醉藥品管理條例案件之前科紀錄，
    於民國87年間因違反麻醉藥品管理條例案件之非法販賣化學
    合成麻醉藥品犯行，經臺灣高等法院以88年度上訴字第1875
    號刑事判決判處有期徒刑5年2月，經上訴最高法院，由最高
    法院以89年度台上字第5786號刑事判決上訴駁回確定，復因
    違反毒品危害防制條例案件之連續施用第二級毒品安非他命
    犯行，經本院以89年度竹簡字第147號刑事判決判處有期徒
    刑6 月確定，上開2案件嗣經臺灣高等法院以89年度聲字第
    1074 號刑事裁定定應執行刑為有期徒刑5年6月確定，於93
    年7月30日縮短刑期假釋出監付保護管束，保護管束期滿日
    期為95年2月7日。
  (二)又前因施用第二級毒品安非他命案件，經本院以87年度毒聲
    字第1161號裁定送勒戒處所觀察、勒戒後，認無繼續施用毒
    品傾向，由臺灣新竹地方法院檢察署檢察官於88年3月26日
    以88年度偵緝字第120號為不起訴處分確定。復再因施用第
    二級毒品安非他命案件，經本院以88年度毒聲字第2674號裁
    定送觀察、勒戒，認有繼續施用毒品之傾向，而由臺灣新竹
    地方法院檢察署檢察官以89年度毒偵字第432號、第636號向
    本院聲請簡易判決處刑並戒治，而由本院以89年度毒聲字第
    2174號裁定令入戒治處所施以強制戒治1年，於90年3月12日
    交付保護管束期滿，並以89年度竹簡字第147 號刑事判決判
    處有期徒刑6月確定。
  (三)詎甲○○仍不知戒絕，於強制戒治執行完畢後5年內，復基
    於施用第二級毒品安非他命之犯意，於假釋期間內之93年10
    月13日上午9時40分許採尿時往前回溯96小時內之某時，在
    不詳處所，以不詳方式，非法施用第二級毒品安非他命1次
    ，嗣經臺灣新竹地方法院檢察署觀護人於前述時間採其尿液
    性反應而查獲。
二、案經臺灣新竹地方法院檢察署觀護人報告該署檢察官自動檢
    舉偵查起訴。
    理  由
一、認定犯罪事實所憑之證據及其認定之理由：
    被告甲○○矢口否認有何施用第二級毒品安非他命之犯行，
    辯稱：我沒有吸食，如果有吸食的話，不可能去觀護人處報
    到並採尿云云。經查：
  (一)被告於上揭時間在臺灣新竹地方法院檢察署觀護人室採驗之
    尿液檢體（尿液檢體編號：000000000），經送由臺灣檢驗
    科技股份有限公司以EIA酵素免疫分析法為初步檢驗，復以G
    C/MS氣相層析質譜儀法確認檢驗，確檢出有安非他命類（安
    非他命、甲基安非他命）陽性反應，有該公司93年10月22日
    出具之濫用藥物尿液檢驗報告暨臺灣新竹地方法院檢察署受
    保護管束人尿液檢體監管紀錄表各1 份在卷可稽。
  (二)按「尿液毒品檢驗若能使用較先進之氣相層析質譜儀分析法
    確認，則可完全排除偽陽性之干擾，為目前最具公信力的檢
    驗方法」，此有法務部調查局第六處（87）發技（1）字第
    87074574號函1紙附卷為憑；又「甲基安非他命經口服投與
    後約70%於24小時內自尿液中排出，約90%於96小時內自尿液
    中排出，甲基安非他命之檢出與其投與方式、投與量、個人
    體質、採尿時間及檢測儀器之精密度等諸多因素有關，惟依
    上述資料推斷，最長可能不會超過4日。」，亦有行政院衛
    生署藥物食品檢驗局81年2月8日（81）藥檢壹字第001156號
    函1紙附卷可參。是依上開說明佐以被告之尿液檢驗報告，
    被告甲○○於93年10月13日上午9時40分許採尿時起往前回
    溯96小時內之某時，在不詳地點，以不詳方式，非法施用第
    二級毒品安非他命之犯行，堪以認定。
  (三)至被告請求將尿液送複驗云云，惟查，被告所送檢之尿液係
    其於93年10月13日上午9時40分許在臺灣新竹地方法院檢察
    署觀護人室親自排放封緘，為被告所自承，並有被告簽名捺
    指印於上揭臺灣新竹地方法院檢察署受保護管束人尿液檢體
    監管紀錄表，有該紀錄表1紙在卷可按，且被告之尿液係經
    臺灣檢驗科技股份有限公司以氣相層析質譜儀法確認檢驗，
    已可完全排除毒品偽陽性之干擾，檢驗結果堪予採信，並無
    再將被告尿液送複驗之必要，被告之請求爰不予准許，附此
    說明。
  (四)再者，被告前因施用第二級毒品安非他命案件，經本院以87
    年度毒聲字第1161號裁定送勒戒處所觀察、勒戒後，認無繼
    續施用毒品傾向，由臺灣新竹地方法院檢察署檢察官於88年
    3月26日以88年度偵緝字第120號為不起訴處分確定。復再因
    施用第二級毒品安非他命案件，經本院以88年度毒聲字第
    2674號裁定送觀察、勒戒，認有繼續施用毒品之傾向，而由
    臺灣新竹地方法院檢察署檢察官以89年度毒偵字第432號、
    第636號向本院聲請簡易判決處刑並戒治，而由本院以89年
    度毒聲字第2174號裁定令入戒治處所強制戒治1年，於90年3
    月12日交付保護管束期滿，並以89年度竹簡字第147號刑事
    判決判決有期徒刑6月確定，此有臺灣新竹地方法院檢察署
    刑案資料查註紀錄表、全國施用毒品案件紀錄表及臺灣高等
    法院被告前案紀錄表附卷可稽。
二、論罪、科刑與適用之法律：
  (一)核被告甲○○所為，係犯毒品危害防制條例第10條第2項之
    施用第二級毒品罪。
  (二)其持有第二級毒品安非他命之低度行為，為施用之高度行為
    所吸收，不另論罪。
  (三)爰審酌安非他命危害施用者之神經中樞，使施用者產生幻聽
    及幻想之症狀，對施用者之健康產生不良之影響，同時因幻
    聽及幻想結果亦可能使施用者對周遭之人施暴，對公共秩序
    產生危害，且被告有多次違反麻醉藥品管理條例、毒品危害
    防制條例案件之前科紀錄，經過觀察、勒戒、強制戒治後，
    猶不知自制，再度施用毒品，顯然自制力薄弱，無拒用毒品
    之決心，且於假釋期間不知保持端正品行、遵守保護管束規
    定等一切情狀，量處如主文所示之刑，並諭知易科罰金之折
    算標準。
據上論斷，依刑事訴訟法第299條第1項前段，毒品危害防制條例
第10條第2項，刑法第11條前段、第41條第1項，罰金罰鍰提高標
準條例第2條，判決如主文。
中　　華　　民　　國　　94　　年　　3 　　月　　31　　日
                    刑事第二庭  審判長法　官  王銘勇
                                      法　官  鄭子俊
                                      法　官  林秋宜
以上正本證明與原本無異。
如不服本判決，應於判決送達後十日內向本院提出上訴狀 (應附
繕本 )，上訴於臺灣高等法院。
中　　華　　民　　國　　94　　年　　3 　　月　　31　　日
                                      書記官  鄭明枝
附錄本案論罪科刑法條全文
毒品危害防制條例第10條第2項
施用第二級毒品者，處三年以下有期徒刑。
